臺灣臺北地方法院刑事判決　　　　　　100年度易緝字第105號
公　訴　人　臺灣臺北地方法院檢察署檢察官
被　　　告　劉人龍
上列被告因詐欺案件，經檢察官聲請簡易判決處刑（99年度偵字
第7400號），本院認不宜逕以簡易判決處刑，改依通常程序審理
，嗣被告於準備程序中，就被訴事實為有罪之陳述，經告知簡式
審判程序之旨，並聽取檢察官及被告之意見後，本院合議庭裁定
由受命法官獨任進行簡式審判程序，判決如下：
    主  文
劉人龍意圖為自己不法之所有，以詐術使人將本人之物交付，累
犯，處有期徒刑柒月。
    事  實
一、劉人龍前於民國88年間因竊盜案件，經臺灣板橋地方法院以
    89 年度簡上字第1號判處有期徒刑4月確定，於90年3月8 日
    執行期滿出監；尚於88年間因詐欺等案件，分別經臺灣高等
    法院以89年度上易字第3441號、本院以88年度易字第3444號
    裁判確定，定應執行有期徒刑1 年；又於89年間因侵占案件
    ，經本院以90年度簡字第2059號判處有期徒刑6 月確定；再
    於90年間因詐欺案件，經本院以90年度簡字第2704號判處有
    期徒刑6月確定，上開3罪接續執行，於90年8 月17日入監，
    至91年1 1月6日因縮短刑期假釋出監，假釋期間付保護管束
    ，於92年4月4日保護管束期滿而執行完畢（以上不構成累犯
    ）；復於92年間因詐欺案件，經臺灣嘉義地方法院以95年度
    簡字1219號判處有期徒刑6 月確定；更於93年間，因違反電
    信法、詐欺案件，分別經臺灣士林地方法院93年度簡字第28
    1號、臺灣嘉義地方法院93年度簡上字第236號判處有期徒刑
    5月及6月確定，上開2 罪經定其應執行之刑為有期徒刑10月
    確定，於94年8月9日縮短刑期假釋出監，並於94年9 月20日
    假釋期滿未經撤銷假釋，均視為執行完畢（此部分構成累犯
    ）。詎仍不知悔改，竟意圖為自己不法之所有，於99年2 月
    間，向網友李聖琦佯稱其係服裝設計師劉成允，並取得股票
    分析師執照，其將於99年3 月14日至實踐大學任教職，並在
    日盛證券任營業員，可幫忙投資股票云云，使李聖琦陷於錯
    誤，應允投資新臺幣（下同）30萬元，然因無法一次交付30
    萬元，遂分別於99年2 月12日、同年月21日及同年月22日，
    分別在臺北市大安區○○○路某餐飲店、臺北市中正區○○
    ○路○段27號、臺北市中正區○○○路○段83號等地，各交付
    10萬元予劉人龍，劉人龍將上開款項花用殆盡。嗣因李聖琦
    要求劉人龍提供相關證件未果，且至實踐大學查詢並無此人
    任職時，始知受騙。
二、案經李聖琦訴由臺北市政府警察局中正第一分局報告臺灣臺
    北地方法院檢察署檢察官偵查並聲請簡易判決處刑。
    理  由
一、本件被告劉人龍所犯非死刑、無期徒刑或最輕本刑有期徒刑
    三年以上之罪，亦非高等法院管轄第一審案件，且於準備程
    序進行中，被告先就被訴事實為有罪之陳述，經告知被告簡
    式審判程序之旨，並聽取檢察官、被告之意見後，本院裁定
    進行簡式審判程序，是本件之證據調查，依刑事訴訟法第27
    3條之2規定，不受同法第159條第1項、第161 條之2、第161
    條之3、第163條之1及第164條至第170 條規定之限制，合先
    敘明。
二、上開事實，業據被告坦承不諱（見本院100年9月19日準備程
    序及審判筆錄），核與證人即告訴人李聖琦證訴之情節相符
    （見臺灣臺北地方法院檢察署99年度偵字第7400號卷6 頁至
    第8 頁、第28頁），足認被告任意性自白與事實相符，事證
    明確，犯行堪以認定，應予依法論科。
三、核被告所為，係犯刑法第339條第1項之詐欺取財罪。被告基
    於相同之犯意，對告訴人施用同一詐術，告訴人因而受騙而
    應允交付30萬元，是告訴人雖於不同時、地分3 次交付上開
    款項，然係因告訴人無法一次全額給付所致，被告並未另施
    用詐術，是核被告應僅論以單純一罪。被告於93年間，因違
    反電信法、詐欺案件，分別經臺灣士林地方法院93年度簡字
    第281號、臺灣嘉義地方法院93年度簡上字第236號判處有期
    徒刑5月及6月確定，上開2 罪經定其應執行之刑為有期徒刑
    10月確定，於94年8月9日縮短刑期假釋出監，並於94年9 月
    20日假釋期滿未經撤銷假釋，均視為執行完畢，有臺灣高等
    法院被告前案紀錄表附卷可考，其受有期徒刑執行完畢後，
    5 年內故意再犯本件有期徒刑以上之罪，為累犯，應依刑法
    第47條第1 項之規定加重其刑。爰審酌被告正值青壯，不思
    以正當手法賺取金錢，卻利用告訴人之信任而為詐騙，實屬
    不該，且有上開事實欄所載與本件罪質相同之多次犯罪前科
    ，有上開前案紀錄表在卷可佐，其素行非佳，且未與告訴人
    達成和解，詐騙之金額非低，兼衡其犯罪動機、目的、手段
    、通緝到案後坦承犯行之犯後態度等一切情狀，量處如主文
    所示之刑。
據上論斷，應依刑事訴訟法第452條、第273條之1第1 項、第299
條第1項前段、刑法第339條第1項、第47條第1項，刑法施行法第
1條之1第1項、第2項前段，判決如主文。
本案經檢察官陳映蓁到庭執行職務
中    華    民    國   100    年    9     月    30    日
                       刑事第四庭  法  官  賴武志
以上正本證明與原本無異。
如不服本判決應於收受送達後10日內向本院提出上訴書狀，並應
敘述具體理由；其未敘述上訴理由者，應於上訴期間屆滿後20日
內向本院補提理由書（均須按他造當事人之人數附繕）「切勿逕
送上級法院」。
                                   書記官  劉麗英
中    華    民    國   100    年    9     月    30    日
附錄本案論罪科刑法條全文
中華民國刑法第339條（普通詐欺罪）
意圖為自己或第三人不法之所有，以詐術使人將本人或第三人之
物交付者，處5年以下有期徒刑、拘役或科或併科1千元以下罰金